【裁判字號】    92,交易,2
【裁判日期】    920227
【裁判案由】    公共危險等
【裁判全文】
臺灣屏東地方法院刑事判決                            九十二年度交易字第二號
    公  訴  人  臺灣屏東地方法院檢察署檢察官
    被      告  丙○○
右列被告因公共危險等案件，經檢察官聲請簡易判決處刑（民國九十一年度偵字第四
六九三號），本院潮州簡易庭審酌後，認不宜以簡易判決處刑，移送本院刑事庭改依
通常程序審理，本院判決如左：
    主  文
丙○○服用酒類，不能安全駕駛動力交通工具而駕駛，處有期徒刑月，如易科罰金
以佰元折算壹日。
被訴過失傷害部分公訴不受理。
    事  實
一、丙○○明知飲酒後其吐氣所含酒精成份超過每公升０．二五毫克以上不得駕駛車
    輛，竟於民國九十一年九月一日上午十一時許至同日下午三時三十分許與其父親
    一同在其位於屏東縣瑪家鄉三和村美園巷三十七號住處飲酒，飲畢，已達不能安
    全駕駛動力交通工具之程度，猶駕駛車號ＶＸ－３１９８號之自用小客車，由屏
    東縣瑪家鄉北葉村沿未劃標線之北瑪道路往瑪家村方向行駛，於同日下午五時十
  五分許，行經該北瑪道路北葉檢查哨前一百公尺上坡路段轉彎處，本應注意行駛
    在未劃標線之道路，應靠右行駛，且行經彎道、坡路時，應減速慢行，作隨時停
    車之準備，而依當時天候雨、光線為暮光、村里道路、路面狀態濕潤、無缺陷、
    有雜草之影響障礙物、彎道視距不良、無號誌、無分向設施、無標誌等路況，更
    應注意有無不能注意之情形，竟未予注意，並因受酒精影響，轉彎半徑過小，未
    予靠右反偏左行駛而駛入對向車道內，適有甲○○駕駛車號Ｋ２－８３６３號之
    自用小客車對向駛至，亦因前揭路況有雜草之影響障礙物視線不良，未注意來車
    而煞車不及，二車車頭對撞，致甲○○車上乘客乙○○因而受有頭部外傷合併頭
    皮裂傷及顱骨骨折等傷害（過失傷害部分已撤回告訴，容後述），嗣經警到場處
    理，並測得其呼氣酒精濃度為每公升０‧八二毫克，顯已達不能安全駕駛之程度
    ，因而查獲上情。
二、案經被害人乙○○（民國八十一年十月二十日生）之法定代理人甲○○訴由屏東
    縣警察局內埔分局報請臺灣屏東地方法院檢察署檢察官聲請簡易判決處刑，嗣因
    本院潮州簡易庭認不宜以簡易判決處刑，移送本院刑事庭改依通常程序審理。
    理  由
壹、有罪部分：
一、訊據被告丙○○對於右揭事實均坦承不諱，且與被害人之法定代理人甲○○之指
    述相符，並有酒精濃度測試結果其呼氣酒精濃度為每公升０‧八二毫克、酒醉駕
    車測試觀察紀錄表亦有轉彎駛入對向車道、轉彎半徑過小等駕駛操控力欠佳情形
    ，及車輛肇事報告表、道路交通事故調查報告表、交通事故肇因研判表、舉發違
    反道路交通管理事件通知單，暨現場及肇事車輛照片十幀等資料在卷可按，該被
    告自白堪認與事實相符，本件事證已臻明確，被告犯行洵堪認定，應依法論科。
二、核被告丙○○所為，係犯刑法第一百八十五條之三規定之服用酒類不能安全駕駛
    動力交通工具而駕駛之罪。爰審酌被告飲用酒類已達不能安全駕駛動力交通工具
    ，仍恣意駕車上路，輕忽其他用路人安全，犯罪動機、目的、手段、所生危害，
    及犯罪後坦承犯行，犯後態度尚佳等一切情狀，爰量處如主文所示之刑，並諭知
    易科罰金之折算標準，以資儆懲。
貳、公訴不受理部分：
一、聲請意旨略以：被告丙○○明知飲酒後其吐氣所含酒精成份超過每公升０．二五
    毫克以上不得駕駛車輛，竟於飲酒後已達不能安全駕駛動力交通工具之程度，猶
    駕車由屏東縣瑪家鄉北葉村沿未劃標線之北瑪道路往瑪家村方向行駛，又未注意
    行駛在未劃標線之道路，應靠右行駛，且行經彎道、坡路時，應減速慢行，作隨
    時停車之準備，而依當時情形未無不能注意之情事，竟未予注意，並因受酒精影
    響，轉彎半徑過小，未予靠右反偏左行駛而駛入對向車道內，適甲○○駕駛之自
    用小客車對向駛至，煞車不及，二車車頭對撞，致甲○○車上乘客乙○○因而受
    有頭部外傷合併頭皮裂傷及顱骨骨折等傷害，因認被告丙○○涉有刑法第二百八
    十四條第一項前段之過失傷害罪嫌。
二、按告訴乃論之罪，告訴人於第一審辯論終結前，得撤回其告訴；又告訴經撤回者
    ，法院應諭知不受理之判決，刑事訴訟法第二百三十八條第一項及第三百零三條
    第三款定有明文。又檢察官聲請以簡易判決處刑之案件，經法院認為有第四百五
    十一條之一第四項但書之情形者，應適用通常程序審判之。查本件被告丙○○因
    過失傷害案件，經檢察官聲請簡易判決處刑，認被告係犯刑法第二百八十四條第
    一項前段之過失傷害罪嫌，依同法第二百八十七條前段之規定須告訴乃論。茲據
    告訴人甲○○於本院潮州簡易庭審理時，表明雙方業已達成和解，並當庭撤回其
    告訴，有調解筆錄及本院九十一年度潮交簡字第三五二號案件九十一年十二月二
    十六日之訊問筆錄在卷足稽，揆諸前開說明，爰不經言詞辯論，逕諭知為不受理
    之判決。
據上論斷，應依刑事訴訟法第四百五十二條、第二百九十九條第一項前段、第三百零
三條第三款、第三百零七條，刑法第一百八十五條之三、第四十一條第一項，罰金罰
鍰提高標準條例第二條，判決如主文。
本案經檢察官蔡雯娟到庭執行職務
中      華      民      國      九十二      年      二    月    二十七  日
                                      臺灣屏東地方法院刑事第三庭
                                          審判長法  官  蔡國卿
                                                法  官  洪乙心
                                                法  官  李淑惠
右正本證明與原本無異。
對於本判決如有不服應於收受送達後十日內向本院提出上訴書狀上訴於台灣高等法院
高雄分院並按他造當事人之人數附具繕本。
                                          書記官   魏慧夷
中      華      民      國      九十二      年      二    月    二十七  日
附錄論罪法條
刑法第一百八十五條之三
服用毒品、麻醉藥品、酒類或其他相類之物，不能安全駕駛動力交通工具而駕駛者，
處一年以下有期徒刑、拘役或三萬元以下罰金。


司法院資訊處製作；財團法人民間司法改革基金會備份。
